【裁判字號】    89,易,1150
【裁判日期】    891227
【裁判案由】    違反毒品危害防制條例
【裁判全文】
臺灣屏東地方法院刑事判決                        八十九年度易字第一一五號
    公  訴  人  臺灣屏東地方法院檢察署檢察官
    被      告  利鴻慶
                （即甲○○
右列被告因違反毒品危害防制條例案件，經檢察官提起公訴（八十九年度毒偵字第一
六八二號）暨移送併辦（八十九年度毒偵字第二○六○號）  ，本院判決如左：
   主  文
利鴻慶連續施用第二級毒品，處有期徒刑捌月。
扣案之安非他命玻璃球吸管壹支沒收銷燬之。
   事  實
一、利鴻慶前於八十八年一月間因施用毒品案件，經本院裁定觀察、勒戒後，認無繼
    續施用毒品傾向，由臺灣屏東地方法院檢察署檢察官於八十八年一月十八日以八
    十八年度偵字第三六九號不起訴處分確定。嗣又於八十八年十月十二日再因施用
    第二級毒品安非他命案件，再經本院以八十八年度毒聲字第二二○一號裁定送臺
    灣屏東看守所附設勒戒所觀察、勒戒後，認有繼續施用毒品傾向，經本院以八十
    八年毒聲字第二五一五號裁定令入戒治處所施以強制戒治，且由檢察官起訴，本
    院於八十九年一月二十四日以八十八年易字第一五九四號判決有期徒刑六月，如
    易科罰金以三百元折算一日確定。其上開強制戒治處遇成效經評定為合格，無繼
    續戒治之必要，本院以八十九年度毒聲字第一○六三號裁定停止戒治，所餘戒治
    期間付保護管束；詎仍不知悔改，復基於施用第二級毒品安非他命之概括犯意，
    於停止戒治付保護管束期間內之八十九年七月中旬起至同年十月四日止，在位於
    屏東縣內埔鄉○○村○○路八十七號「夢之鄉汽車旅館」一○六房等處，連續施
    用安非他命多次。嗣先於八十九年七月二十四日上午十時五十分許向臺灣屏東地
    方法院檢察署觀護人報到採尿送驗查知，再於同年十月四日上午十時許，經在上
    址「夢之鄉汽車旅館」一○六房為警臨檢查獲，並扣得其所有專供施用安非他命
    所用之玻璃球吸管一支。其為受保護管束人在保護管束期間內，違反應遵守事項
    ，情節重大，現經本院以八十九年度毒聲字第一九一八號裁定撤銷停止戒治令入
    戒治處所執行戒治殘期中。
二、案經臺灣屏東地方法院檢察署觀護人簽請該署檢察官分案偵查起訴暨移送併辦。
    理  由
一、右揭事實，業據被告利鴻慶坦承不諱，且被告於八十九年七月二十四日上午十時
    五十分許至臺灣屏東地方法院檢察署向觀護人報到採尿送驗結果，呈甲基安非他
    命陽性反應，並有臺灣科技檢驗股份有限公司檢驗報告一紙可稽。另被告於八十
    九年十月四日上午十時許為警查獲時，並扣有安非他命玻璃球吸管一支，有扣押
    物品清單可證。再被告前因施用毒品案件，經送勒戒處所觀察、勒戒後，認無繼
    續施用毒品傾向，經臺灣屏東地方法院檢察署檢察官為不起訴處分確定；又因施
    用第二級毒品安非他命案件，送勒戒處所觀察、勒戒後，認有繼續施用毒品傾向
    ，令入戒治處所施以強制戒治並起訴，經本院判處有期徒刑六月，如易科罰金以
    三百元折算一日確定等事實，亦各有不起訴處分書、判決書及臺灣屏東地方法院
    檢察署刑案資料查註紀錄表、本院全國前案紀錄表可按。事證明確，被告犯行洵
    堪認定，應予依法論科。
二、核被告所為，係犯毒品危害防制條例第十條第二項之施用第二級毒品罪及同條例
    第十一條第三項之罪。其持有第二級毒品之犯行，已為其施用第二級毒品之高度
    行為所吸收，不另論罪。而被告施用第二級毒品之行為，時間緊接，犯罪構成要
    件相同，顯係基於概括犯意為之，應依連續犯之規定論以一罪，並加重其刑。另
    被告所犯上開施用第二級毒品與同條例第十一條第三項之罪名間，具有方法結果
    之牽連關係，依刑法第五十五條規定，從一重之施用第二級毒品罪處斷。公訴人
    起訴漏引毒品危害防制條例第十一條第三項之罪及移送併辦被告八十九年七月二
    十四日上午十時五十分許起至同年十月三日止，施用第二級毒品安非他命犯行部
    分，均與起訴之犯罪事實，具有裁判上一罪之關係，本院自均應併予裁判。爰審
    酌被告前因施用毒品經勒戒、戒治後為不起訴處分及判刑，仍不知悛悔，意志不
    堅，觀察勒戒、強制戒治等療程已無足改其惡習，且施用毒品流弊所及，危害甚
    鉅及犯後坦承犯行，態度良好等一切情狀，量處如主文所示之刑，以資懲儆。扣
    案之安非他命玻璃球吸管一支為被告所有且專供施用毒品之器具，業據被告自承
    在卷，應依同條例第十八條第一項前段規定沒收銷毀之。
三、被告前因違反毒品危害防制條例案件，經觀察、勒戒後，於八十八年一月十八日
    經臺灣屏東地方法院檢察署檢察官以八十八年度偵字第三六九號不起訴處分確定
    ；又因施用毒品案件，經令入戒治處所施以強制戒治並起訴，經本院於八十九年
    一月二十四日以八十八年易字第一五九四號判處有期徒刑六月，如易科罰金以三
    百元折算一日確定。準此，被告一犯業經不起訴處分確定，二犯業經判處有期徒
    刑確定，本件犯行，係第二次犯行裁判確定後所為，與前案並無連續犯之裁判上
    一罪關係。而毒品危害防制條例第二十條第三項及第二十三條第二項所稱「三犯
    以上」者，實與「為不起訴之處分或不付審理之裁定後五年內」之要件無涉，是
    被告犯行應屬三犯。公訴意旨認被告係五年內「再犯」施用毒品罪，應非立法意
    旨，容有誤會，附此敘明。
據上論斷，應依刑事訴訟法第二百九十九條第一項前段，毒品危害防制條例第十條第
二項、第十一條第三項、第十八條第一項前段、刑法第十一條、第五十六條、第五十
五條，判決如主文。
本案經檢察官蔡孟利到庭執行職務。
中      華      民      國     八十九     年     十二    月   二十七    日
                                       臺灣屏東地方法院刑事第二庭
                                                  法  官  林昌義
右正本證明與原本無異。
對於本判決如有不服應於收受送達後十日內向本院提出上訴書狀上訴於台灣高等法院
高雄分院並按他造當事人之人數附具繕本。
                                                 書記官   丁廣飛
中      華      民      國     八十九     年     十二    月   二十七    日
附錄本案論罪科刑法條
毒品危害防制條例第十條第二項
施用第二級毒品者，處三年以下有期徒刑。


司法院資訊處製作；財團法人民間司法改革基金會備份。
